【裁判字號】    99,易,285
【裁判日期】    990225
【裁判案由】    竊盜
【裁判全文】
臺灣高雄地方法院刑事判決               99年度易字第285號
公  訴  人  臺灣高雄地方法院檢察署檢察官
被      告  戊○○
上列被告因竊盜案件，經檢察官提起公訴（97年度偵字第3447、
3624號），本院依簡式審判程序獨任審理，判決如下：
    主  文
戊○○犯竊盜罪，共貳罪，均累犯，各處有期徒刑參月，如易科
罰金，均以新臺幣壹仟元折算壹日。又犯竊盜罪，共貳罪，均累
犯，各處有期徒刑肆月，如易科罰金，均以新臺幣壹仟元折算壹
日。應執行有期徒刑壹年，如易科罰金，以新臺幣壹仟元折算壹
日。
    事  實
一、戊○○前因詐欺案件，經本院判處有期徒刑2 月確定，於民
    國98年8 月9 日執行完畢。詎仍不知悔改，竟基於意圖為自
    己不法所有之竊盜犯意，分別起意於附表所示時間、地點，
    持撿拾而來之同一支鑰匙下手竊取如附表所示被害人所有之
    機車，得手後作為代步工具，嗣因形跡可疑為警攔查，分別
    為警於99年1 月18日17時許、1 月20日17時15分許，先後在
    高雄市○○區○○街19號前、高雄市○○區○○路停車場前
    查獲其行竊如附表編號三、四所示機車之犯行，戊○○並在
    偵查機關未發覺其犯罪之前，主動供出如附表編號一、二所
    示之竊盜犯行，並不逃避接受刑事裁判，且扣得上開鑰匙1
    支，查悉上情。
二、案經高雄市政府警察局左營分局、三民第一分局分別報請臺
    灣高雄地方法院檢察署檢察官偵查起訴。
    理  由
一、本件被告戊○○（下稱被告）所犯係死刑、無期徒刑、最輕
    本刑為3 年以上有期徒刑以外之罪，其於本院準備程序中就
    前揭被訴事實均為有罪之陳述，經依法告知簡式審判程序之
    旨，並聽取檢察官及被告之意見後，本院認無不得或不宜改
    依簡式審判程序進行之情形，爰依刑事訴訟法第273 條之1
    第1 項規定，裁定進行簡式審判程序，又本件卷內之物證、
    書證等證據，依同法第273 條之2 規定，不受第159 條第1
    項關於傳聞法則規定之限制，依法均有證據能力，合先敘明
    。
二、訊據被告對於如附表所示各次竊取機車之事實，於本院審理
    時均坦承不諱（本院卷第10、20、27頁），其所為行竊機車
    之犯行，經核與被害人丁○○、乙○○、甲○○及丙○○於
    警詢之陳述相符（高雄市政府警察局左營分局警卷第7 至14
    頁、三民第二分局警卷第4 至6 頁），並有高雄市政府警察
    局左營分局、三民第二分局扣押筆錄、扣押物品目錄表、贓
    物認領保管單、車輛協尋及尋獲電腦輸入單、查證照片在卷
    可按（同上左營分局警卷第25至27、31至33、37頁、三民第
    二分局警卷第7 至9 、11至14、20、21頁），且扣得被告持
    以竊車犯案所用之鑰匙1 支在案，有扣案物品照片及扣押物
    品目錄表附卷可憑（同上左營分局警卷第27、37頁、三民第
    二分局警卷第11、13頁），足徵被告前開竊車之自白核與事
    實相符，自可採為認定事實之證據。從而，本件事證明確，
    被告如附表所示共4 次之竊盜犯行，均洵堪認定，自均應依
    法論科。
三、論罪科刑：
  (一)查上開扣案鑰匙1 支，為被告於犯案前於榮民總醫院路上所
    撿拾之機車鑰匙乙節，業據被告供明在卷（本院聲羈卷第9
    頁、本院卷第11頁），而依警卷所附照片觀之應僅係用以供
    啟動機車電門之一般機車鑰匙，其長度非長，重量輕微，質
    地輕巧，並無加工磨鋒之情，有該扣案鑰匙之照片在卷可稽
    （同上左營分局警卷第37頁、三民第二分局警卷第13頁），
    堪認在客觀上對於人之身體、生命尚難謂有任何之危險性，
    應非屬兇器，先此敘明。
  (二)核被告所為均係犯刑法第320 條第1 項竊盜罪。被告所犯如
    附表所示共4 罪，其中如附表編號二至四犯行均係於前次竊
    取機車後，另行起意尋覓作案目標所為，犯意個別，行為互
    殊，均應予分論併罰。又被告曾有如事實欄一所示受有期徒
    刑執行完畢之前科，有臺灣高等法院被告前案紀錄表附卷可
    稽（本院卷第7 頁），其於前開有期徒刑執行完畢後5 年內
    ，再故意犯本件有期徒刑之以上4 罪，均為累犯，均應依刑
    法第47條第1 項之規定加重其刑。
  (三)又查被告於如附表編號三所示竊車行為後遭警方攔查，於該
    次該次犯行被查獲後，在偵查員警未發覺如附表編號一、二
    所示竊盜犯行前，即於接受員警詢問時主動供出如附表編號
    一、二所示竊車之犯行，而不逃避接受裁判之事實，業經被
    告於警詢時供承明確在卷（同上左營分局警卷第4 、5 頁）
    ，復查被害人林怡君、甲○○亦均於警詢時證稱其等係於被
    告供出竊取其等機車之犯行後，方接獲警方通知前來製作警
    詢筆錄等語明確（同上警卷第10至13頁）在卷可佐，堪認均
    符合自首要件，是爰就被告所犯如附表編號一、二所示之2
    次竊盜犯行，均依刑法第62條前段之規定，減輕其刑，並就
    刑法第47條第1 項及第62條前段之規定，依刑法第71條第1
    項之規定先加後減之。
  (四)本院審酌被告年屆耳順之齡，卻不思以正當方式賺取生活所
    得，竟為圖私利，而竊取他人財物，所為嚴重侵害被害人財
    產權益，亦敗壞社會治安甚鉅，又曾有如事實欄一所示之論
    罪科刑前科，有臺灣高等法院被告前案紀錄表在卷可稽，素
    行非佳，甫於98年8 月9 日縮短刑期執行完畢，仍不知警惕
    慎行，再犯本件4 次竊盜之犯行，實屬不該，惟念被告犯後
    尚知全然坦承犯行，態度良好，並慮及被害人遭竊財物均業
    經取回而未生實害，被告犯罪動機、目的、手段為持撿拾之
    機車鑰匙行竊、憑為己身代步之用、未用以另犯他案，以及
    其犯行對於社會安全潛在之危害等一切情狀，爰分別量處如
    附表編號一、二所示竊盜犯行各有期徒刑3 月，如附表編號
    三、四所示竊盜犯行各有期徒刑4 月之刑，並定其應執行刑
    有期徒刑1 年，並就被告以上各該宣告刑及定執行刑，均諭
    知以新臺幣（下同）1 千元折算1 日之易科罰金折算標準，
    以資儆懲。
  (五)另扣案機車鑰匙１支，固係供被告犯罪所用之物，業據其供
    承在卷（本院卷第11、27頁），然其亦供稱係路上撿拾非其
    所有之物，復查卷內既別無事證顯示係屬被告所有，爰不為
    沒收之宣告，附此敘明。
據上論斷，應依刑事訴訟法第273 條之1 第1 項、第284 條之1
、第299 條第1 項前段，刑法第320 條第1 項、第47條第1 項、
第62條前段、第51條第5 款、第41條第1 項、第8 項，刑法施行
法第1 條之1 ，判決如主文。
本案經檢察官己○○到庭執行職務。
中    華    民    國    99    年    2     月    25    日
                  刑事第八庭  法  官  林建鼎
以上正本證明與原本無異。
如不服本判決應於收受本判決後10日內向本院提出上訴書狀，並
應敘述具體理由，如未敘述上訴理由者，應於上訴期間屆滿後20
日內補提理由書狀於本院（均須按他造當事人之人數附繕本）「
切勿逕送上級法院」。告訴人或被害人如對於本判決不服者，應
具備理由請求檢察官上訴，其上訴期間之計算係以檢察官收受判
決正本之日期為準。
中    華    民    國    99    年    3     月    4     日
                              書記官  林怡君
附錄本案論罪科刑所適用之法條：
中華民國刑法第320 條第1 項：
意圖為自己不法之所有或第三人不法之所有，而竊取他人之動產
者，為竊盜罪，處5 年以下有期徒刑、拘役或500 元以下罰金。
中華民國刑法施行法 (民國98年6月10日修正)
第 1 條之1
（罰金貨幣單位與罰鍰倍數）
中華民國94年1 月7 日刑法修正施行後，刑法分則編所定罰金之
貨幣單位為新臺幣。
94年1 月7 日刑法修正時，刑法分則編未修正之條文定有罰金者
，自94年1 月7 日刑法修正施行後，就其所定數額提高為30倍。
但72年6 月26日至94年1 月7 日新增或修正之條文，就其所定數
額提高為3 倍。
附表：
┌──┬──────┬─────┬─────┬───┬─────┐
│編號│時間        │地點      │竊取方法  │被害人│竊取機車  │
├──┼──────┼─────┼─────┼───┼─────┤
│一  │99年1月16日 │高雄市左營│持扣案鑰匙│甲○○│XNR-252號 │
│    │9時許       │區榮民總醫│發動機車竊│      │          │
│    │            │院急診室旁│取之。    │      │          │
├──┼──────┼─────┼─────┼───┼─────┤
│二  │99年1月17日 │高雄市左營│持扣案鑰匙│乙○○│NJR-283號 │
│    │9時許       │區榮民總醫│發動機車竊│      │          │
│    │            │院急診室旁│取之。    │      │          │
├──┼──────┼─────┼─────┼───┼─────┤
│三  │99年1月18日 │高雄市左營│持扣案鑰匙│丁○○│DHS-355號 │
│    │15時許      │區榮民總醫│發動機車竊│      │          │
│    │            │院人行道  │取之。    │      │          │
├──┼──────┼─────┼─────┼───┼─────┤
│四  │99年1月20日 │高雄市三民│持扣案鑰匙│丙○○│PXF-683號 │
│    │17時15分許  │區○○路停│發動機車竊│      │          │
│    │            │車場前    │取之。    │      │          │
└──┴──────┴─────┴─────┴───┴─────┘

司法院資訊處製作；財團法人民間司法改革基金會備份。
